臺灣臺南地方法院刑事判決
109年度交易字第905號
公  訴  人  臺灣臺南地方檢察署檢察官
被      告  王良晋



上列被告因公共危險案件，經檢察官提起公訴（109年度偵字第1
3957號），被告於本院準備程序進行中，就被訴事實為有罪之陳
述，經本院裁定獨任進行簡式審判程序，判決如下：
    主  文
王良晋駕駛動力交通工具而吐氣所含酒精濃度達每公升零點二五
毫克以上，處有期徒刑壹年。
    犯罪事實及理由
一、本案被告王良晋所犯為死刑、無期徒刑、最輕本刑為3年以
    上有期徒刑以外之罪，被告於準備程序進行中，就被訴事實
    為有罪之陳述，經本院告以簡式審判程序之旨，並聽取公訴
    人、被告之意見後，依刑事訴訟法第273條之1第1項規定，
    裁定改行簡式審判程序。又依同法第273之2之規定，本件簡
    式審判程序之證據調查，不受同法第159條第1項、第161條
    之2、第161條之3、第163條之1及第164條至第170條規定之
    限制，並得依同法第310條之2準用第454條之規定製作略式
    判決書（僅記載「證據名稱」），先予敘明。
二、犯罪事實：
    王良晋於民國109年4月5日下午2時許至下午5時許止，在臺
    南市善化區百二甲休閒釣魚農場（起訴書誤載為「二甲休閒
    釣魚農場」，應予更正）飲用啤酒後，知悉酒後吐氣所含酒
    精濃度達每公升0.25毫克以上，不得駕駛動力交通工具，詎
    仍不顧大眾行車之公共安全，未待體內酒精成分消退，即基
    於酒後駕駛動力交通工具之犯意，於下午5時許，駕駛車牌
    號碼00-0000號自用小客貨車（起訴書誤載為「自用小客車
    」，應予更正）搭載友人邱耀賢、胡天良離開上址欲前往臺
    南市善化市區。嗣於同日下午5時10分許，行經臺南市○○區○
    ○路路○○○號420495號前，果因不勝酒力，注意力及操控力明
    顯降低等駕駛失序情形下，自撞安全島上之路燈桿而肇事，
    致自己及邱耀賢、胡天良均受有傷害（過失傷害部分均未據
    告訴），經警獲報後，前往臺南市立安南醫院對王良晋施予
    酒精濃度測試，於同日晚上6時17分許，測得其吐氣所含酒
    精濃度為每公升0.68毫克。
三、證據名稱：
  ㈠被告於警詢、偵查及本院審理時之自白。
  ㈡證人邱耀賢於警詢之證述。
  ㈢麻豆新樓醫院診斷證明書【胡天良】（警卷第21頁）、道路
    交通事故當事人酒精測定紀錄表（警卷第23頁）、財團法人
    台灣電子檢驗中心呼氣酒精測試器檢定合格證書（警卷第31
    頁）、臺南市政警察局舉發違反道路交通管理事件通知單影
    本（警卷33頁）、道路交通事故現場圖、道路交通事故調查
    報告表㈠、㈡（警卷第37至43頁）、肇事現場、車損及被告酒
    測現場照片（警卷第45至65頁）、臺南市政府警察局善化分
    局交通分隊警員黃依璇109年6月23日職務報告（警卷第73頁
    ）、臺南市善化分局交通分隊110報案紀錄單（警卷第79至8
    1頁）、證號查詢汽車駕駛人資料（警卷第83頁）、車輛詳
    細資料報表（警卷第85頁）、被告與胡天良之和解書（本院
    卷第41頁）各1份。
四、論罪科刑：
  ㈠核被告所為，係犯刑法第185條之3第1項第1款之駕駛動力交
    通工具而吐氣所含酒精濃度達每公升0.25毫克以上之罪。
  ㈡爰審酌被告曾因不能安全駕駛致交通危險案件，經：①臺灣高
    雄地方法院以90年度雄交簡字第353號判決判處拘役35日確
    定；②本院以91年度新交簡字第456號判決判處有期徒刑6月
    ，緩刑3年確定；③經本院以97年度交簡字第2106號判決判處
    有期徒刑6月確定；④經本院以103年度交易字第179號判決判
    處有期徒刑7月，經臺灣高等法院臺南分院以103年度交上易
    字第298號判決上訴駁回確定，於104年2月14日徒刑執行完
    畢（均未構成累犯），故被告先前已有4次不能安全駕駛致
    交通危險之前案紀錄，應知悉酒後不能駕駛動力交通工具及
    酒後駕車之危險性，竟不知悔改，於飲酒後吐氣所含酒精濃
    度達每公升0.68毫克之情況下，仍駕駛自用小客貨車於公眾
    往來之道路上，並因不勝酒力，自撞安全島上之路燈桿，導
    致自己及同車友人均受有傷害，顯見被告除漠視自身安危，
    更置他人之交通安全於不顧，其行為應受有相當程度之處罰
    ；然考量其犯後坦承犯行，且已與胡天良達成和解；兼衡其
    自陳教育程度為高中肄業，離婚，2個小孩均已成年，職業
    為技術員，家庭經濟狀況小康（本院卷第38頁）等一切情狀
    ，量處如主文所示之刑，以資警惕。
據上論斷，應依刑事訴訟法第273條之1第1項、第299條第1項前
段、第310條之2、第454條第1項，刑法第185條之3第1項第1款，
刑法施行法第1條之1第1項，判決如主文。
本案經檢察官孫昱琦提起公訴，檢察官蘇榮照到庭執行職務。
中　　華　　民　　國　　109 　年　　12　　月　　1 　　日
　　　　　　　　　刑事第十庭  法　官　張郁昇
以上正本證明與原本無異。
如不服本判決應於收受本判決後20日內向本院提出上訴書狀，並
應敘述具體理由。其未敘述上訴理由者，應於上訴期間屆滿後20
日內向本院補提理由書狀（均須按他造當事人之人數附繕本）「
切勿逕送上級法院」。 
　　　　　　　　　　　　　　　書記官   呂伊謦
中　　華　　民　　國　　109 　年　　12　　月　　1 　　日
附錄本案論罪科刑法條：
中華民國刑法第185條之3
駕駛動力交通工具而有下列情形之一者，處2年以下有期徒刑，
得併科20萬元以下罰金：
一、吐氣所含酒精濃度達每公升零點二五毫克或血液中酒精濃度
    達百分之零點零五以上。
二、有前款以外之其他情事足認服用酒類或其他相類之物，致不
    能安全駕駛。
三、服用毒品、麻醉藥品或其他相類之物，致不能安全駕駛。
因而致人於死者，處3年以上10年以下有期徒刑；致重傷者，處1
年以上7年以下有期徒刑。
曾犯本條或陸海空軍刑法第54條之罪，經有罪判決確定或經緩起
訴處分確定，於五年內再犯第1項之罪因而致人於死者，處無期
徒刑或5年以上有期徒刑；致重傷者，處3年以上10年以下有期徒
刑。